臺北高等行政法院判決　　　　　　　　　　　　　　　　九十二年度訴字第六一號
　　　　　　　　　　　　　　　.
　　原　　　告　榮毅工程有限公司
　　代　表　人　甲○○
　　訴訟代理人　林金鈴律師
　　被　　　告　財政部台灣省北區國稅局
　　代　表　人　林吉昌（局長）
　　訴訟代理人　乙○○
右當事人間因營業稅事件，原告不服財政部中華民國九十一年十一月六日台財訴字第
○八九○○三五三○六號訴願決定，提起行政訴訟。本院判決如左：
　　主  文
原告之訴駁回。
訴訟費用由原告負擔。
　　事  實
一、事實概要：
    原告於民國八十五年間進貨，金額計新台幣（下同）四、一五○、八二六元（不
    含稅），涉嫌未依法取得進項憑證，而以非交易對象合億木業股份有限公司（下
    稱合億公司）開立之統一發票九紙，充當進項憑證，並持以申報扣抵銷項稅額。
    案經原處分機關台北縣政府稅捐稽徵處查獲，審理違章成立，初查乃核定補徵營
    業稅二○七、五四一元，並依稅捐稽徵法第四十四條規定按查明認定之進貨金額
    處百分之五罰鍰計二○七、五四一元。原告不服，申經復查結果，未獲變更，提
    起訴願，經遭駁回，遂向本院提起行政訴訟。
二、兩造聲明：
　(一)原告聲明求為判決：
    1.訴願、復查決定及原處分均撤銷。
    2.訴訟費用由被告負擔。
　(二)被告聲明求為判決：
    原告之訴駁回，訴訟費用由原告負擔。
三、兩造之爭點：
    原告以合億公司開立之發票作為進項憑證，扣抵銷項稅額，其與合億公司間有無
    真實交易？
  (一)原告主張之理由：
    1.原告與合億公司往來多年，八十四年十二月至八十五年底，陸續為後開交易，
      有各該「合約書」「送貨單」、「統一發票」及「現金支出傳票」為證：
      (1)八十四年十二月二十五日簽約部分─總價（含稅）為0000000元：
        交貨：八十五年一月六日交付規格為「17.5mm×4×8」之合板一二五七片
          ，八十五年二月十七日交付規格為「14.5mm×4×8」之合板八六六片。
        付款：八十五年一月二十日給付七三五、一五六元，八十五年一月二十九
          日給付二○○、○○○元，八十五年二月十四日給付二二○、○九七元，
          第一次係由合億公司代表人蔡崇志之配偶黃燕秋來收取，第二、三次係由
          合億公司委任黃麗秋收取。
      (2)八十五年四月二十九日簽約部分：總價（含稅）二、五二○、○○○元。
        交貨：八十五年六月二十四日交付「木製品」九四五ＢＭＦ、八十五年六
          月二十二日交付「木製品」九六○ＢＭＦ、八十五年八月二十四日交付規
          格為「2.7mm×48×86」之合板五八八三片、八十五年九月二十三日交付
          規格為「17.5mm×4×8」之合板七○三片及「木製品」一五○○ＢＭＦ、
          八十五年十月三十日交付「木製品」一二三五ＢＭＦ。
        付款：八十五年四月二十九日給付（預付）二五○、○○○元、八十五年
          六月二十九日給付三八○、○七九元、八十五年八月二日給付一○○、○
          ○○元、八十五年八月二十日給付二○○、○○○元、八十五年八月二十
          一日給付三三○、○六九元、八十五年九月九日給付四五○、○○○元、
          八十五年十月一日給付五五○、○○○元、八十五年十月二十八日給付二
          六○、二六六元。
      (3)第三次簽約部分：總價（含稅）六八二、七○○元。
        交貨：八十五年十二月交付規格為「12mm×915×1830」之「合板」一二
          ○七片，八十五年十二月交付一三四○ＢＭＦ「木製品」。
        付款：八十五年十二月九日給付合億公司代表人蔡崇志之配偶黃燕秋一五
          ○、○○○元，八十五年十二月二十三日給付黃燕秋三五○、○○○元，
          八十五年十二月三十一日給付黃燕秋一八二、七○○元。
    2.右開，除有雙方間所簽訂之「合約書」、合億公司所掣發之「出貨明細表」、
      經提示合億公司大小章、公司負責人名片以示已充分授權請款並經「黃燕秋」
      或「黃麗秋」在其上蓋章及簽名之「現金支出傳票」及原告所有台北市第九信
      用合作社儲蓄部第○○二五二一─○七五七四八─○帳戶存摺為證，並有合億
      公司掣開之後開收「統一發票」為證：
      (1)八十五年一月六日簽發、票號ＡＹ00000000、含稅、金額七三五、
      　一五六元。
 　 　(2)八十五年二月十七日簽發、票號ＢＪ00000000、含稅、金額四二○
  　　　、○九七元。
      (3)八十五年六月二十二日簽發、票號ＤＡ00000000、含稅、金額三一
      　七、五二○元。
      (4)八十五年六月二十四日簽發、票號ＤＡ00000000、含稅、金額三一
      　二、五五九元。
      (5)八十五年八月二十四日簽發、票號ＤＷ00000000、含稅、金額六三
        ○、○六九元。
      (6)八十五年九月二十三日簽發、票號ＥＧ00000000、含稅、金額九四
      　五、一五六元。
      (7)八十五年十月三十日簽發、票號ＥＳ00000000、含稅、金額三一五
        、一一○元。
      (8)八十五年十二月二十九日簽發、票號ＦＮ00000000、含稅、金額三
      　六七、五三二元。
　　　(9)八十五年十二月三十日簽發、票號ＦＮ00000000、含稅、金額三一
　　　　五、一六八元。
　　3.被告僅憑「高雄地檢署檢察官八十六年度偵字第二○五六八號起訴書」、「說
      明查核紀錄」、「異常查核清單」，認原告並非向合億公司所買受，以原告係
      俗稱之「跳開發票」，認違反營業稅法第十九條規定為由，依稅捐稽徵法第四
      十四條規定，以八十八年四月二十一日八八北縣稅法裁字第二○八七六號處分
      書對原告科處罰鍰二○七、五四一元及追繳營業稅二○七、四五一元。
    4.黃麗秋有無申報為合億公司之員工，及有無向該公司支薪，與該件交易無涉，
      況法亦無明文規定接洽交易者必須名列為該公司之員工。況黃麗秋交易及請款
      時，均攜同交易對象合億公司負責人蔡崇志之名片、公司與負責人之印章（大
      小章），及該公司之統一發票。原告於復查時已陳明黃麗秋之住址，竟未予訊
      明，遽謂原告所述不實。其中八十五年一月二十日之七三五、一五六元、八十
      五年十二月九日之十五萬元、八十五年十二月二十三日之三十五萬元、八十五
      年十二月三十一日之一八二、七○○元，四次請款金額合計一、四一七、八五
      六元部分，並非黃麗秋前來請款，而係由其胞姊黃燕秋前來請款，而黃燕秋又
      係合億公司負責人蔡崇志之配偶及公司實際負賣人，此有利於原告之證據，復
      查決定機關均避而不提。
    5.所指「．．．其中有兩張發票之全部付款日期，均較發票開立日期提早；另有
      六張發票之部分款項支日期，亦較發票日期提早，顯不合常理．．．」云云，
      此乃商場常見之事，原告與合億公司往來之久及交易之頻繁，而彼此信賴：
      (1)八十五年一月二十日付款七三五、一五六元部分，其發票（票號ＡＹ000
        00000）係八十五年一月六日開立，並於是時請款（於八十五年一月六
        日送貨時一併請款），依法原即應於送貨時掣給發票。
　　　(2)八十五年一月二十九日付款二○○、○○○元及八十五年二月十四日付款二
　　　　二○、○九七元，合計四二○、○九七元，先行付款係因黃麗秋告以該公司
　　　　急需週轉，請先行預付款項，發票（ＢＪ00000000號，金額四二○
　　　　、○九七元）於送貨時（八十五年二月十七日）一併檢送。
　　　(3)八十五年四月二十九日付款之二五○、○○○元及八十五年六月二十九日付
　　　　款之三八○、○七九元，合計六三○、○七九元部分（發票為八十五年六月
　　　　二十二日開立之ＤＡ00000000號及八十五年六月二十四日開立之Ｄ
　　　　Ａ00000000號，金額分別為三一七、五二○元及三一二、五五九元
　　　　，合計六三○、○七九元），於八十五年四月二十九日先付二五○、○○○
　　　　元亦係其於八十五年四月二十九日訂約時請求先行付款以便週轉，迨八十五
　　　　年六月二十二日、八十五年六月二十四日送貨並結算後，於八十五年六月二
　　　　十九日請款時始將餘款給付。
　　　(4)八十五年八月二日付款一○○、○○○元、八十五年八月二十日付款二○○
　　　　、○○○元、八十五年八月二十一日付款三三○、○六九元、八十九年九月
　　　　九日付款四五○、○○○元、八十五年十月一日付款五五○、○○○元、八
　　　　十五年十月二十八日付款二六○、二六六元，合計一、八九○、三三五元部
　　　　分，所以於八十五年八月二十三日、八十五年九月二十三日、八十五年九月
　　　　三十日開立發票者，原因亦在於此。
　　　(5)其餘八十五年十二月九日付款一五○、○○○元、八十五年十二月二十三日
　　　　付款三五○、○○○元、八十五年十二月三十一日付款一八二、七○○元，
　　　　合計六八二、七○○元，故八十五年十二月二十九日及八十五年十二月三十
　　　　日開立發票，亦此之故。
　　6.原告以「現金」支付貨款，係因原告與負責人甲○○均未申請使用支票，且交
　　　易通例以現金支付皆可折讓百分之五，原告方以現金支付。
　　7.由合億公司實際負責人黃燕秋親自請款，除足證系爭交易確係直接由合億公司
　　　出賣與原告外，更可證明黃麗秋確係受合億公司委任前來請款（黃燕秋親自請
　　　款以外之貨款），並非合億公司出售與黃麗秋後再由黃麗秋轉售與原告者，原
　　　告並無原處分所指之違章事實。
  　8.黃燕秋於何時到萬泰銀行簽名，距其八十五年一月二十日前來請款時是否已相
　　　隔甚久，且兩次簽名之用紙、用筆、及墨色等是否均相同，其心境是否均同一
  　　，均足使簽名發生若干程度之變化，如欲比對簽名式之筆跡是否相同，應如法
      院之作業，須再請黃燕秋本人前來簽上二十次之姓名，且應送請法務部調查局
      、刑事警察局、或憲兵學校為鑑定。
    9.若論「跳開發票」，其受益人乃「中間商」，並非買受人，因買受人既仍須支
      付百分之五之營業稅，並未因此而得有不法利益，買受人焉有甘願受罰而同意
      「跳開發票」，違反經驗法則。
    10.所謂「現金支出傳票」之「黃燕秋」簽字樣式，與黃燕秋於萬泰商業銀行存戶
      印鑑卡親簽樣式之書寫方式並不相同：被告既為此主張，自應就此負舉證責任
      ，況黃燕秋在高雄地院所辯沒有參與業務經營，無非為規避其刑責而已，竟稱
      「可知『黃燕秋』的簽名是假的，應該不是她本人簽的」云云，實不足取。
    11.關於保留相關會計憑證乙項：
      (1)就本件而言，所謂之會計憑證，無非指合約書、送貨單（出貨明細表）、現
        金支出傳票等，均已據原告提出，並無欠缺。
      (2)被告原指「出貨明細表」究為何人簽收，欲著簽收人到場作證，迨原告代理
        人告以簽收人「甲○○」即係原告之法定代理人時，始改口稱要呈報貨運公
        司及司機云云。
      (3)惟查，貨運公司乃出售人合億公司所雇用，並非買受人原告所僱用，故貨運
        公司及司機為何，原告又如何知悉？且其貨送到後，除交付出售人合億公司
        立具之「出貨明細表」（即出貨單）由原告簽收並將其中一聯交付與原告外
        ，並未再交付原告若何文件，且亦無須交付其他若何文件，故被告著令原告
        告知貨運公司名稱及司機姓名即非有理，其稱原告未保留會計憑證，更匪夷
        所思。
　(二)被告主張之理由：
    1.補徵營業稅部分：
      (1)按「營業人當期銷項稅額，扣減進項稅額後之餘額，為當期應納或溢付營業
        稅額。．．．進項稅額，指營業人購買貨物或勞務時，依規定支付之營業稅
        額。」「營業人左列進項稅額，不得扣抵銷項稅額．．．一、購進之貨物或
        勞務未依規定取得並保存第三十三條所列之憑證者。」及「營業人以進項稅
        額扣抵銷項稅額，應具有載明其名稱、地址及統一編號之左列憑證：一、購
        買貨物或勞務時，所取得載有營業稅額之統一發票。」分別為行為時營業稅
        法第十五條、第十九條第一項第一款及第三十三條第一款所明定。次按「對
        外營業事項之發生，營利事業應於發生時自他人取得原始憑證，如進貨發票
        ．．．」復為稅捐稽徵機關管理營利事業會計帳簿憑證辦法第二十一條第一
        項所規定，又「二、為符合司法院大法官會議釋字第三三七號解釋意旨，對
        於營業人取得非實際交易對象所開立之統一發票作為進項憑證申報扣抵銷項
        稅額之案件，應視情節，分別依下列原則處理：(一)．．．(二)取得虛設行號以
        外其他非實際交易對象開立之憑證申報扣抵之案件：1.無進貨事實者：因其
        並無進貨及支付進項稅額之事實，其虛報進項稅額，逃漏稅款，應依營業稅
        法第五十一條第五款規定補稅並處罰。2.有進貨事實者：(1)進貨部分，因未
        取得實際銷貨人出具之憑證，應依稅捐稽徵法第四十四條規定處以行為罰。
        (2)至進貨人取得銷貨人以外之營業人所開立之發票申報扣抵，如查明開立發
        票之營業人已依法申報繳納該應納之營業稅額者，則尚無逃漏，除依前項規
        定處以行為罰外，依營業稅法第十九條第一項第一款規定，應就其取得不得
        扣抵憑證扣抵銷項稅額部分，追補稅款。如查明開立發票之營業人並未依法
        申報繳納該應納之營業稅額者，即有逃漏，除依前項規定處以行為罰外，並
        應依營業稅法第五十一條第五款規定補稅並處罰。三、稽徵機關依前項原則
        按營業稅法第五十一條第五款規定補稅處罰時，應就涉案營業人有關虛報進
        項稅額，並因而逃漏稅款之事實，詳予調查並具體敘明，以資明確。四、本
        函發文日尚未確定之案件，應依本函規定辨理。」為財政部八十三年七月九
        日台財稅第八三一六○一三七一號函釋有案。
      (2)原告於八十五年間進貨，金額計四、一五○、八二六元（不含稅），涉嫌未
        依法取得進項憑證，而以非交易對象合億公司開立之統一發票九紙，充當進
        項憑證，並持以申報扣抵銷項稅額，案經台北縣政府稅捐稽徵處查得，虛報
        進項稅額，乃核定補徵營業稅二○七、五四一元，並依稅捐稽徵法第四十四
        條規定按進貨金額處百分之五罰鍰計二○七、五四一元。復查時，原告主張
        從接洽到合億公司親自送貨及收款均由該公司之業務代表黃麗秋親自簽收，
        支付貨款是現金支付，將存摺影印請查證，又高雄地方法院檢察署起訴書上
        從未將原告列為被告，由此可證明原告確實與合億公司有交易而非跳開統一
        發票云云。經復查決定以，合億公司八十五年度及八十六年度員工並未有「
        黃麗秋」之人，此有財稅資料中心所送原告八十五年度至八十六年度薪資所
        得扣繳人資料可稽，原告所洽黃麗秋非合億公司之員工或業務代表，黃麗秋
        所簽收貨款等憑證並不足認定原告與合億公司有交易事實，次查原告取得發
        票計九張，經以原告之現金支出傳票核對系爭發票之付款情形，其中有二張
        發票之全部付款日期均較發票開立日期提早，另六張發票之部分款項支付日
        期亦較發票日期提早，顯不合常情。又雖有一張發票之現金付款日期較發票
        日期晚，惟原告稱全部付款交予黃麗秋，黃君並非合億公司之員工，則就原
        告付款對象而論不足證明原告與合億公司有實際交易，駁回其復查之申請，
        訴願時，原告除復執前詞外，另訴稱部分支付款項並非由「黃麗秋」前來請
        款，而係由「黃燕秋」前來請款，而「黃燕秋」係合億公司負責人蔡崇志之
        配偶及公司之實際負責人，亦須一併注意等語，訴願決定以經查現金支出傳
        票之「黃燕秋」簽字樣式，與黃燕秋於萬泰商業銀行存戶印鑑卡親簽樣式之
        書寫方式並不相同，無足證明黃燕秋親來請款，所訴核不足採，訴願駁回。
      (3)行政訴訟時，原告復執前詞，主張與合億公司往來多年，八十四年十二月至
        八十五年年底，又陸續為後開交易，此有各該合約書，送貨單，統一發票及
        現金支出傳票為證等語，經查合億公司八十五年度及八十六年度員工並未有
        「黃麗秋」之人，此有財稅資料中心所送原告八十五年度至八十六年度薪資
        所得扣繳人資料可稽，原告所洽黃麗秋君非合億公司之員工或業務代表，黃
        麗秋所簽收貨款等憑證並不足認定原告與合億公司有交易事實。另原告又主
        張部分款項並非由「黃麗秋」前來請款，而係由「黃燕秋」前來請款，而「
        黃燕秋」係合億公司負責人蔡崇志之配偶及公司之實際負責人，惟查現金支
        出傳票之「黃燕秋」簽字字樣與黃燕秋君於萬泰商業銀行存戶印鑑卡親簽樣
        式之書寫方式並不相同，尚難證明黃燕秋親來請款。原告前述款項皆以現金
        交付，顯與商業習慣有違，原告所提示有關證明，僅足以證明確有進貨及支
        付貨款之事實，惟實際支付對象為何，依現金支出傳票之「黃燕秋」及「黃
        麗秋」簽字字樣，尚難證明合億公司為其實際交易對象，依行政法院（現改
        制為最高行政法院）三十六年第十六號判例意旨「當事人主張事實須負舉證
        責任，倘其所提出之證據不足為其主張事實之證明，自不能認其主張之事實
        為真實。」原告主張與合億公司間確有實際交易行為，尚難謂為有理由，原
        核定請予維持。
    2.違反稅捐稽徵法罰鍰部分：
      (1)按「營利事業依法規定應給與他人憑證而未給與，應自他人取得憑證而未取
        得，或應保存憑證而未保存者，應就其未給與憑證、未取得憑證或未保存憑
        證，經查明認定之總額，處百分之五罰鍰。」為稅捐稽徵法第四十四條所明
        定。
      (2)原告於八十五年間進貨，金額計四、一五○、八二六元（不含稅），未依法
        取得進項憑證，而以非交易對象合億公司開立之統一發票九紙，充當進項憑
        證，並持以申報扣抵銷項稅額，案經台北縣政府稅捐稽徵處查獲，違章事證
        明確，原核定乃按查明認定之進貨金額四、一五○、八二六元處百分之五罰
        鍰計二○七、五四一元，並無不當，請予維持。
    3.綜上所述，原處分及所為復查、訴願決定並無違誤，請判決如被告答辯之聲明
      等語。
　　理  由
一、本件被告以原告於八十五年間進貨，金額計四、一五○、八二六元（不含稅），
    未依法向實際交易對象取得進項憑證，而以非交易對象之合億公司開立之統一發
    票九紙，充當進項憑證，並持以申報扣抵銷項稅額，認原告虛報進項稅額，乃核
    定補徵營業稅二○七、五四一元，並按查明認定之進貨金額四、一五○、八二六
    元處百分之五罰鍰計二○七、五四一元。
二、原告不服，復查時主張從接洽到合億公司親自送貨及收款均由該公司之業務代表
    黃麗秋親自簽收，支付貨款是現金支付，將存摺影印請查證，又處分書所列證據
    高雄地方法院檢察署起訴書上從未將原告列為被告，由此可證明原告確實將合億
    公司有交易而非跳開統一發票，審理中則改主張第一次係由合億公司負責人之妻
    黃燕秋前往收取貨款，其後才改由黃麗秋前往收取貨款云云。
三、按「營業人當期銷項稅額，扣減進項稅額後之餘額，為當期應納或溢付營業稅額
    。．．．進項稅額，指營業人購買貨物或勞務時，依規定支付之營業稅額。」「
    營業人左列進項稅額，不得扣抵銷項稅額：一、購進之貨物或勞務未依規定取得
    並保存第三十三條所列之憑證者。」「營業人以進項稅額扣抵銷項稅額，應具有
    載明其名稱、地址及統一編號之左列憑證：一、購買貨物或勞務時，所取得載有
    營業稅額之統一發票。」及「營利事業依法規定應給與他人憑證而未給與，應自
    他人取得憑證而未取得，或應保存憑證而未保存者，應就其未給與憑證、未取得
    憑證或未保存憑證，經查明認定之總額，處百分之五罰鍰。」分別為營業稅法第
    十五條、第十九條第一項第一款及第三十三條第一款及稅捐稽徵法第四十四條所
    明定。本件原告於八十五年間進貨，金額計四、一五○、八二六元（不含稅），
    未依法取得進項憑證，而以非交易對象合億公司開立之統一發票九紙，作為進項
    憑證，持以申報扣抵銷項稅額等情，有系爭發票附在原處分卷可證，而合億公司
    之負責人蔡崇志及其妻黃燕秋，曾將該公司之發票大舉販售，蔡崇志因而為台灣
    高雄地方法院判處有期徒刑一年四月，併科罰金二十萬元，黃燕秋亦因而為同法
    院判處有期徒刑一年六月，併科罰金二十萬元，此有該法院八十七年度訴字第九
    一三號判決影本附卷可證，雖該案檢察官起訴時未將蔡崇志等販售原告部分提起
    公訴，惟查刑案偵查時，並非即知其販售發票之全部數量，此觀檢察官起訴書並
    未明蔡崇志等人開立給原告之發票確有真實交易，而未將之起訴，即可證明，
    從而，本件自不能因檢察官起訴時未將販售原告之發票併予起訴，即謂原告與合
    億公司間係有真實交易。次查原告主張其與合億公司間確有真實交易，係以現金
    與合億公司交易云云一節，查系爭交易金額高達四、一五○、八二六元（不含稅
    ），原告謂均係以現金交易已有違一般商場交易常情，原告雖又稱其係因以現金
    交易可獲百分之五之折扣，故以現金交易等語，惟一般商習慣，苟開即期支票即
    可獲得百分之五之折扣，此為眾所皆知之之常識，原告如為該百分之五之折扣，
    仍可簽發即期支票交付，實無須以大筆現金付款之必要，且本件經被告以原告之
    現金支出傳票核對系爭發票之付款情形，其中有二張發票之全部付款日期均較發
    票開立日期提早，另六張發票之部分款項支付日期亦較發票日期提早，顯不合常
    情，又雖有一張發票之現金付款日期較發票日期晚，惟原告稱貨款係交付黃麗秋
    ，然經被告調閱黃麗秋八十五年度營利事業所得稅申報書，並未申報黃麗秋係該
    公司之員工，此有財稅資料中心所送原告八十五年度至八十六年度薪資所得扣繳
    人資料可稽，倘黃麗秋果係合億公司之員工，衡情應不可能不申報其工資，以減
    輕其營利事業所得，雖原告於訴願及審理中又稱有部分貨款係支付與被告黃燕秋
    ，惟查黃燕秋在其刑案審理中供稱其係負責合億公司之財務，並未負責該公司之
    業務，亦不可能前往原告公司收取貨款，尤以如前所述原告自承大部分貨款均係
    交付非合億公司員工之黃麗秋，則就原告付款對象而論亦不足證明原告與合億公
    司有實際交易，洵堪認定。
四、次按「對外營業事項之發生，營利事業應於發生時自他人取得原始憑證，如進貨
    發票，．．．」復為稅捐稽徵機關管理營利事業會計帳簿憑證辦法第二十一條第
    一項所規定；又「二、為符合司法院大法官會議釋字第三三七號解釋意旨，對於
    營業人取得非實際交易對象所開立之統一發票作為進項憑證申報扣抵銷項稅額之
    案件，應視情節，分別依下列原則處理：(一)取得虛設行號發票申報扣抵之案件：
    1.無進貨事實者：以虛設行號發票申報扣抵，係屬虛報進項稅額，並逃漏稅款，
    該虛報進項之營業人除應依刑法行使偽造文書罪及稅捐稽徵法第四十一條之規定
    論處外，並應依營業稅法第五十一條第五款規定補稅並處罰。2.有進貨事實者：
    (1)進貨部分，因未取得實際銷貨人出具之憑證，應依稅捐稽徵法第四十四條規定
    處以行為罰。(2)因虛設行號係專以出售統一發票牟取不法利益為業，並無銷貨事
    實，故取得虛設行號發票之營業人，自亦無向該虛設行號進貨並支付進項稅額之
    事實，除該營業人能證明確有支付進項稅額予實際銷貨之營業人，並經稽徵機關
    查明該稅額已依法報繳者，應依營業稅法第十九條第一項第一款規定，就其取得
    不得扣抵憑證扣抵銷項稅額部分，追補稅款，不再處漏稅罰外，其虛報進項稅額
    ，已構成逃漏稅，應依營業稅法第五十一條第五款規定補稅並處罰。(二)取得虛設
    行號以外其他非實際交易對象開立之憑證申報扣抵之案件：1.無進貨事實者：因
    其並無進貨及支付進項稅額之事實，其虛報進項稅額，逃漏稅款，應依營業稅法
    第五十一條第五款規定補稅並處罰。2.有進貨事實者：(1)進貨部分，因未取得實
    際銷貨人出具之憑證，應依稅捐稽徵法第四十四條規定處以行為罰。(2)至進貨人
    取得銷貨人以外之營業人所開立之發票申報扣抵，如查明開立發票之營業人已依
    法申報繳納該應納之營業稅額者，則尚無逃漏，除依前項規定處以行為罰外，依
    營業稅法第十九條第一項第一款規定，應就其取得不得扣抵憑證扣抵銷項稅額部
    分，追補稅款。如查明開立發票之營業人並未依法申報繳納該應納之營業稅額者
    ，即有逃漏，除依前項規定處以行為罰外，並應依營業稅法第五十一條第五款規
    定補稅並處罰。三、稽徵機關依項原則按營業稅法第五十一條第五款規定補稅處
    罰時，應就涉案營業人有關虛報進項稅額，並因而逃漏稅款之事實，詳予調查並
    具體敘明，以資明確。四、本函發文日尚未確定之案件，應依本函規定辦理。」
    亦經財政部八十三年七月九日台財稅第八三一六○一三七一號函釋在案。經查財
    政部上開解釋，係依據司法院大法官會議釋字第三三七號解釋意旨，對於營業人
    取得非實際交易對象所開立之統一發票作為進項憑證申報扣抵銷項稅額之案件，
    所定之處理原則，係屬行政指導，原處分機關係其下級機關採用上開解釋，以原
    告於八十五年間進貨，未依法取得進項憑證，而以非交易對象合億公司開立之統
    一發票九紙，金額計四、一五○、八二六元（不含稅），充當進項憑證，持以申
    報扣抵銷項稅額，乃核定補徵營業稅二○七、五四一元，並依稅捐稽徵法第四十
    四條之規定，按查明認定之進貨金額四、一五○、八二六元處百分之五之行為罰
    計二○七、五四一元，於法並無不合，訴願決定予以維持，亦稱妥適。原告徒執
    前詞，訴請撤銷，為無理由，應予駁回。
五、兩造其餘攻擊防禦方法均與本件判決結果不生影響，故不逐一論述，併此敘明。
據上論結，本件原告之訴為無理由，爰依行政訴訟法第九十八條第三項前段，判決如
主文。
中　　華　　民　　國　　九十三　　　年　　　五　　　　月　　　  六      日
                        臺 北 高 等 行 政 法 院   第 七 庭
                                           審 判 長 法  官　林金本
                                                    法  官  李得灶
                                                    法  官  黃秋鴻
右為正本係照原本作成。
如不服本判決，應於送達後二十日內，向本院提出上訴狀並表明上訴理由，如於本判
決宣示後送達前提起上訴者，應於判決送達後二十日內補提上訴理由書（須按他造人
數附繕本）。
中　　華　　民　　國　　九十三　　　年　　　五　　　　月　　　  六      日
　　　　　　　　　　　　　　　　　　　　            書記官　簡信滇
